福建金門地方法院刑事判決　　　　　　　　93年度易字第38號
公　訴　人　福建金門地方法院檢察署檢察官
被　　　告　乙○○　男　47歲.
選任辯護人　丙○○律師
上被告因違反國家安全法案件，經檢察官聲請簡易判決處刑（93
年度偵字第423 號），本院認不宜簡易判決處刑，改依通常程序
審理，並判決如下：
    主  文
乙○○連續無正當理由逃避警察或海岸巡防機關於必要時，對入
出境之旅客及其所攜帶之物件依職權所實施之檢查，處有期徒刑
參月，如易科罰金，以參佰元折算壹日。
    事  實
一、乙○○於民國87年間因涉犯偽造文書罪，經臺灣臺北地方法
    院檢察署發布通緝在案，為逃避逮捕，明知警察或海岸巡防
    機關為維護國家安全，對於入出境旅客及其所攜帶之物件均
    依職權實施檢查，仍基於無正當理由規避該項檢查之概括犯
    意，先於不詳時間、地點，以不詳方式，私自偷渡至大陸地
    區，復於93年9 月14日凌晨3 時30分許，乘坐不詳船名之大
    陸漁船，未經我國主管機關許可，進入我國公告之禁限制水
    域內，嗣於同日5 時25分許潛抵金門縣九女山岸際，為行政
    院海岸巡防署海洋巡防總局第九岸巡總隊（下稱第九岸巡總
    隊）當場查獲，並扣得人民幣2550元。
二、案經行政院海岸巡防署海洋巡防總局第九岸巡總隊移送福建
    金門地方法院檢察署檢察官聲請簡易判決處刑。
    理  由
一、訊據被告乙○○矢口否認上揭犯行，辯稱：伊於92年10月間
    自高雄搭乘立榮航空股份有限公司（下稱立榮航空公司）飛
    機抵金門，本欲由金門偷渡到大陸，因不敢搭乘大陸漁船，
    乃打消偷渡之念頭；遭捕當時係因心情欠佳與金門縣民黃先
    生在海岸邊際散步，至隨身攜帶之人民幣及大陸地區物品，
    乃1997年自大陸地區返台時即放置在身旁；況伊遭查獲前數
    日已向任警職之友人丁○○表示投案之意，足認伊並無逃避
    檢查偷渡之情云云。經查：
（一）被告乙○○於93年9月14日凌晨3時30分許，乘坐不詳船名
      之大陸漁船，未經我國主管機關許可，進入我國公告之禁
      限制水域內，業據第九岸巡總隊隊員戊○○證述「當日早
      上4時5分接到通報有漁船在九女山一帶，我們總共六人就
      近搜索，我見到二人（包括被告）走上來，乃先對之盤查
      身分及驗證」、「盤查後通報總部，發現其中一人被通緝
      」；隊員甲○○證稱「當天漁船從外海進來，我用高科技
      熱顯像掃瞄，、、、並通報外勤組後繼續觀察，船靠岸際
      時，從船上跳下一人，金門岸際也走來一人與之接觸，該
      二人從九女山下來往海岸邊際走」等語，復有第九岸巡總
      隊勤指中心遠端雷達航跡描繪圖，及被告遇捕時隨身攜帶
      大陸人民幣一百元25張、五十元1張、大陸「大華超級市
      場」及「我家咖啡」等物品照片六張附卷可稽；且查與被
      告同行海岸邊際之人為金門縣民，為被告供述在卷，則按
      金門縣民依「試辦金門馬祖與大陸地區通航人員入出境作
      業規定」，得由金門進出大陸地區，無偷渡必要之事理，
      證人甲○○所見由船上跳下偷渡之人為被告，應堪認定。
      ；又被告既自1997年（民國86年）間自大陸地區返台，迄
      93 年9月14日事發之日已長達7 年之久，有何理由仍將大
      陸「大華超級市場」及「我家咖啡」等物品保存並隨身攜
      帶？被告前揭所辯，悖於事理，顯為事後卸責之詞，不足
      信採。
（二）被告自1997年（民國86年）間自大陸地區返國後未曾再出
      境，有內政部警政署入出境管理局93年12月28日境信栩字
      第09311373770 號函在卷可按；而被告所辯於93年10、11
      月間搭乘立榮航空公司班機抵金門，復經本院向立榮航空
      公司查證並無其搭機資料，亦有該公司94年2 月23日立航
      字第20050208號函附卷可證。被告既未搭機至金門，卻置
      身金門，除有如上所述由大陸地區偷渡入金門之情外；其
      自1997年後未曾出境，卻得由大陸地區偷渡金門，衡情度
      理必有非法出境偷渡至大陸之實。是公訴人認被告無正當
      理由規避檢查之概括犯意，先於不詳時間、地點，以不詳
      方式，私自偷渡至大陸地區，當屬的論，堪以認定。另被
      告辯稱於遇捕時前數日曾向有人丁○○表示投案之意，業
      據證人丁○○證實在卷，然被告既因通緝有投案之意，且
      請友人丁○○至金門地區予以協助，則更有理由自大陸地
      區偷渡入境金門，以接受友人之協助。被告非法出境至大
      陸地區，嗣由大陸地區偷渡入境金門之犯行，益徵明確。
      所辯因有投案之意當無偷渡之理云云，實無足認採。
二、核被告所為係違反國家安全法第6 條第2 項無正當理由逃避
    檢查之規定，其先後二次行為，手段、目的相同，且觸犯構
    成要件相同之罪名，顯係基於概括犯意為之，為連續犯，應
    以一罪論，並依法加重其刑。爰審酌被告之犯罪動機、手段
    、方法、犯罪後之態度，及其他一切之情狀，量處如主文所
    示之刑，併諭知易科罰金之折算標準。至扣案人民幣未能證
    明為被告供犯罪所用或因犯罪所得之物，爰不為沒收之宣告
    。
據上論斷，應依刑事訴訟法第299條第1項前段，國家安全法第6
條第2 項，刑法第11條前段、第56條、第41條第1 項前段，罰金
罰鍰提高標準條例第二條，判決如主文。
本案經檢察官徐仕瑋到庭執行職務
中　　華　　民　　國　　94　　年　　5　　月　　4　　日
　　　　　　　　福建金門地方法院刑事庭
                    審判長法官  陳中和
                          法官  林鈺琅
                          法官  魏玉英
以上正本證明與原本無異。
如不服本判決，應於判決送達後10日內，向本院提出上訴狀。
　　　　　　　　　　　　書記官　郭友香
中　　華　　民　　國　　94　　年　　5　　月　　4　　日
附錄本案論罪科刑法條全文
國家安全法第6條第2項：
無正當理由拒絕或逃避依第4條規定所實施之檢查者，處6月以下
有期徒刑、拘役或科或併科新臺幣15000元以下罰金。
